【裁判字號】    92,簡上,294
【裁判日期】    920930
【裁判案由】    竊盜
【裁判全文】
臺灣高雄地方法院刑事判決                        九十二年度簡上字第二九四號
    上  訴  人  甲○
    即  被  告
右上訴人因被告竊盜案件，不服本院簡易庭九十二年度簡字第一七三七號中華民國九
十二年五月十三日第一審判決（起訴案號：臺灣高雄地方法院檢察署九十二年度偵字
第八五八一號），提起上訴，本院管轄第二審之合議庭判決如左︰
    主  文
上訴駁回。
    事  實
一、甲○於民國九十二年四月十九日晚間六時二十五分許，意圖為自己不法之所有，
    在位於高雄市前鎮區○○○路一五七號之「大樂賣場」地下室日常用品部，竊取
    置貨物架上價值共新台幣五百二十元之海鹽洗潔精、得恩奈漱口水各一瓶及得恩
    奈牙膏一條，將之置於其隨身攜帶之背包內，至一樓通過收銀台未結帳而離去，
    在往賣場出口處為賣場管理人員察覺有異而報警當場查獲，並在其背包內起出前
    開物品。
二、案經高雄市政府警察局前鎮分局報告台灣高雄地方法院檢察署檢察官聲請簡易判
    決處刑。
    理  由
一、訊據被甲○固未否認員警到達「大樂賣場」之後，查獲被告持有海鹽洗潔精、得
    恩奈漱口水各一瓶及得恩奈牙膏一條之事實，然矢口否認有竊盜之犯行，辯稱：
    「我沒有竊取物品，我在地下樓購得該等物品，是小姐告訴我到一樓結帳，我想
    先到外面看收銀台外的服飾，是小姐說可以一起到收銀台結帳，是小姐逼我承認
    竊盜，說如果不承認他隨便都可以找的到證人。（購得之物放在何處？）查獲當
    時我拿在手上，我在警訊中所說與事實有出入」云云。然查：被告確實於「大樂
    賣場」地下一樓取得前開貨品，未經結帳便逕自離去之事實，分別經證人即該賣
    場之百貨二課股長丙○○證稱：「案發前我發現被告行跡可疑，在牙膏的陳列區
    出現，把東西放在他的黑色包包內，在賣場徘徊，我尾隨他到一樓，他直接走過
    收銀台，未結帳就到收銀台外面，在服飾區徘徊後，直接往出口走，我們在出口
    攔截到他。」等語；證人即該賣場之地下樓百貨二課課長丁○○證稱：「因為被
    告時常出現在我們公司，有清潔組的人員通報我們說被告行跡可疑，我們下去找
    發現他在牙膏等部門，跟蹤被告到出口才把他攔下，警卷所附位置圖收銀台前空
    白處就是服飾櫃」之語；證人即前開賣場之行政課長乙○○亦證稱：「被告是經
    攔阻才停下，有前開二位證人上前阻止他離去，當時被告將東西放在皮包內，穿
    一件外套，皮包卻藏在衣服內，從外觀看起來很奇怪，才引起我們的注意」之詞
    屬實，而證人即至現場處理本案之員警林龍將於本院審理時亦證稱：「店方發現
    竊嫌時通知我們到現場，當時他們人已經在出口處等我去處理，該出口距離櫃台
    還有一段距離，我沒有注意櫃台之外，是否有無其他的攤位，當時被告有承認把
    東西放在袋子裡，但是查獲後又說要回去繳錢」等語（以上均見本院九十二年八
    月七日筆錄），足見被告為警查獲之前確實將前開貨品置於自己之背包內而為賣
    場人員查獲無訛。再據警卷所附現場平面圖及證人乙○○前開所言，被告所稱收
    銀台外側之服飾櫃距離其為警查獲之地點已有相當距離，若被告果有意於觀覽服
    飾櫃所陳衣物之後返回收銀台結帳，何以會逕自往反方向離去？從而，其就當時
    所取得之貨品並無結帳之意而具不法所有之意圖亦堪認定，此外，本件並有警卷
    所附贓物認領保管收據、現場平面圖各一紙及前開貨品之相片二紙可資為證，本
    件事證明確，被告之犯行堪予認定。
二、核被告所為係犯刑法第三百二十條第一項之竊盜罪。爰審酌被告不思以正當方式
    取得財物，竟貪圖私慾，竊取他人之物，侵害他人之財產安全，其犯罪之動機及
    目的均不足取，犯後又飾詞狡卸，難謂有悔悟之心，惟念其無任何前科紀錄，素
    行良好，有本院被告院內索引卡紀錄表、台灣高等法院被告全國前科紀錄表各一
    紙附卷可稽，且其所竊財物價值新台幣五百元，已據被害人領回，所生損害非鉅
    等一切情狀，認原審依據刑法第三百二十條第一項、第四十二條第二項，罰金罰
    鍰提高標準條例第一條前段、第二條，就被告所為竊盜犯行，處罰金五百元，如
    易服勞役，以參佰元折算壹日。其認事用法均無違誤，量刑亦稱妥適，上訴人空
    言否認犯行，其上訴無理由，應予駁回。
據上論斷，應依刑事訴訟法第四百五十五條之一第一項、第三項、第三百六十八條，
判決如主文。
中      華      民      國      九十二      年      九    月    三十    日
                                  臺灣高雄地方法院刑事第十一庭
                                      審判長法  官    李璧君
                                            法  官    吳志豪
                                            法  官    卓立婷
右正本證明與原本無異。
不得上訴。
                                            書記官    李春慧
中      華       民      國     九十二      年      十     月    八     日


司法院資訊處製作；財團法人民間司法改革基金會備份。
